Azhmi Fauzi Mahdin

Jakarta, Indonesia • +6285799837793 • azhmifauzi11@gmail.com • <u>linkedin.com/in/azhmi-fauzi-mahdin</u> • <u>afm.vercel.app</u>

TENTANG SAYA

Lulusan S1 Informatika Universitas Ahmad Dahlan dengan pengalaman kerja sebagai Technical Support Software dan magang sebagai FrontEnd Developer. Memiliki kemampuan dalam mengembangkan website menggunakan bahasa pemrograman HTML, CSS, dan JavaScript serta familiar dengan bahasa pemrograman PHP dan SQL. Dapat bekerja dalam tim ataupun individu dan dapat menyelesaikan pekerjaan tepat waktu.

KEAHLIAN

Hard Skill

- HTML
- CSS
- JavaScript
- PHP
- React JS
- Laravel
- TypeScript
- Bootstrap
- Tailwindcss
- SQL
- .NET
- VB.NET

Soft Skill

- Tanggung jawab
- Komunikatif
- Kompeten
- Adaptif
- Kerja tim
- Manajemen waktu
- Terorganisir

PENGALAMAN

Technical Support Software

Januari 2024 – Sekarang

PT. Unisia Tera Medika

- Memelihara sistem informasi Rumah Sakit serta memantau program yang berada di rumah sakit.
- Mengembangkan sistem informasi Rumah Sakit sesuai dengan perkembangan bisnis perumah sakitan.
- Menangani komplain dari user.

Magang FrontEnd Developer

Agustus 2022 – Desember 2022

PT. Media Kreasi Abadi

- Membangun aplikasi Interumah berbasis web dengan teknologi React (TypeScript).
- Membangun antarmuka yang responsif dan fungsional supaya memungkinkan user memiliki pengalaman pengguna yang baik saat mengakses website dari perangkat apapun.
- Melakukan Unit Test, End to End Test, dan Component atau UI Test pada aplikasi.

PENDIDIKAN

Universitas Ahmad Dahlan

2019 - 2023

Sarjana Komputer (S.Kom), Jurusan S1 Informatika IPK 3.87

PELATIHAN DAN SERTIFIKASI

- Cloud Practitioner Essentials (Belajar Dasar AWS Cloud), Dicoding Indonesia, 2024
- Belajar Membuat Aplikasi Back-End untuk Pemula, Dicoding Indonesia, 2024
- Belajar Fundamental Front-End Web Development, Dicoding Indonesia, 2023
- Frontend Developer (MSIB), PT. Media Kreasi Abadi, 2022
- Responsive Web Design, Sololearn, 2022